【裁判字號】    97,交聲,3085
【裁判日期】    971212
【裁判案由】    交管條例聲異
【裁判全文】
臺灣板橋地方法院刑事裁定            97年度交聲字第3085號
原處分機關  交通部公路總局台北區監理所
異  議  人
即受處分人  甲○○
上列異議人因違反道路交通管理處罰條例案件，對於交通部公路
總局台北區監理所於中華民國九十七年十一月四日所為之裁決處
分（案號：北監自裁字裁40-CG0000000號）不服，聲明異議，本
院裁定如下：
    主      文
異議駁回。
    理      由
一、原處分意旨略以：異議人甲○○於民國九十七年八月二十四
    日上午十時十八分許，駕駛車號０６３７─ＱＷ號自小客車
    ，行經台北縣林口鄉○○○路、仁愛二路交岔路口時，因有
    「駕駛人行經有燈光號誌管制之交岔路口闖紅燈」之違規，
    經警逕行舉發，填具台北縣政府警察局九十七年九月十一日
    北縣警交字第CG0000000 號舉發違反道路交通管理事件通知
    單，原處分機關於九十七年十一月四日依道路交通管理處罰
    條例第五十三條第一項、第六十三條第一項第三款規定，裁
    處罰鍰新台幣（下同）二千七百元，並計違規點數三點，異
    議人於同年月二十五日聲明異議等情。
二、異議意旨則以：異議人確於前開時、地，駕駛自小客車行經
    前開路段，為警舉發屬實，但該路段交通號誌有瑕疵，其中
    內側車道之交通號誌為路旁樹葉遮住、而外側車道之交通號
    誌則遭附近商店之移動式招牌擋住，異議人駕車行經該處來
    不及即時應變，原處分應予撤銷云云。
三、法院之判斷：
（一）按汽車駕駛人，行經有燈光號誌管制之交岔路口闖紅燈者
      ，處新台幣一千八百元以上五千四百元以下罰鍰；汽車駕
      駛人有第五十三條情形者，除依原條款處罰鍰外，並予記
      違規點數三點，道路交通管理處罰條例第五十三條第一項
      、第六十三條第一項第三款分別定有明文。
（二）查異議人於前開時、地，駕駛自小客車行經前開路段闖紅
      燈，為警逕行舉發之事實，為異議人所不否認，並有舉發
      照片附卷可證，應堪信為真實。
（三）依卷附舉發照片及異議人提出之現場照片所示，然該路段
      為交岔路口，設有紅綠燈交通號誌及行人穿越道，且該紅
      綠燈號誌正常運作。是該路段之道路規劃，顯已考量該地
      車行種類、車流量、周圍道路路況，據此設計分向限制，
      駕駛人自應遵照交通號誌指示行駛，循序漸進，以維護交
      通安全。異議人未遵守燈光號誌管制闖紅燈直行，違規事
      證明確，洵堪認定。
（四）次按違反行政法上義務之行為非出於故意或過失者，不予
      處罰，行政罰法第七條第一項定有明文。又行經無號誌之
      交岔路口，應減速慢行，作隨時停車之準備；且汽車行近
      未設行車管制號誌之行人穿越道前，應減速慢行，道路交
      通安全規則第九十三條第一項第二款、第一百零三條第一
      項亦有明文。查該路段交岔路口設有交通號誌及行人穿越
      道等情，已如前述，縱異議人主張紅綠燈交通號誌均遭遮
      蔽等情屬實，異議人駕駛自小客車行經前開路段，依法仍
      負有減速慢行，作隨時停車準備之注意義務，異議人行經
      該路段未減速慢行，以致疏忽交通號誌，進而闖紅燈直行
      ，不能作為免責之事由。
（五）綜上所述，異議人駕駛自小客車，在台北縣林口鄉○○○
      路、仁愛二路交岔路口，確有「駕駛人行經有燈光號誌管
      制之交岔路口闖紅燈」之違規，原處分機關據以裁罰，於
      法有據，異議人聲明異議為無理由，應予駁回。
四、據上論斷，應依道路交通案件處理辦法第十九條，裁定如主
    文。
中    華    民    國    97    年    12    月    12    日
                  交通法庭  法  官  林鈺琅
上列正本證明與原本無異。
如不服本裁定應於送達後五日內向本院提出抗告狀。
                            書記官  林蔚然
中    華    民    國    97    年    12    月    12    日


司法院資訊處製作；財團法人民間司法改革基金會備份。
